臺北高等行政法院判決
　　　　　　　　　　　　　　　　　　 96年度簡字第00066號
原　　　告　迎華軒國際股份有限公司
代　表　人　黃水利
訴訟代理人　乙○○
被　　　告　財政部臺北市國稅局
代　表　人　許虞哲(局長)
訴訟代理人　甲○○
上列當事人間因營利事業所得稅事件，原告不服中華民國95年4
月28日台財訴字第09500085360 號訴願決定，提起行政訴訟。本
院判決如下：
　　主  文
原告之訴駁回。
訴訟費用由原告負擔。
　　事  實
一、事實概要：原告90年度營利事業所得稅結算申報，不服被告
    初查核定剔除營業費用－旅費新臺幣（下同）117,954 元、
    折舊6,950 元、外銷損失1,758,510元及佣金支出2,704,543
    元等4 項，申請復查後，嗣於94年6 月14日具文撤回佣金支
    出部分之復查，經被告復查決定追認營業費用－旅費117,95
    4 元、折舊6,950 元、外銷損失1,348,860 元及佣金支出2,
    455,510 元，變更核定全年所得額為1,702,334 元，而駁回
    其餘復查，原告對否准認列外銷損失409,650 元部分仍不服
    ，提起訴願，亦經決定駁回後，遂提起本件行政訴訟。
二、兩造聲明：
　　(一)原告聲明：訴願決定、原處分關於否准認列減除外銷損失
      新台幣肆拾陸萬玖仟陸佰伍拾元部分均撤銷。
　　(二)被告聲明：駁回原告之訴。
三、兩造之爭點：
　　(一)原告主張之理由：
      1.原告公司經營項目為紡織布料買賣，紡織布料生意最普
        遍之問題是沒有絕對標準，從原料紗的粗細、織布的密
        度、手感、印染的顏色等，都存在主觀價值判斷之差異
        ，且製造時如染色、印花之顏色反應異常狀況，亦無法
        完全預知，因此若合約訂定罰則，將增加很多約束和窒
        礙，同時對賣方是相對不利。因此原告公司對客戶承諾
        所簽訂的契約貨品一律為Ａ級布；反觀其他同業絕大多
        數也是如此，相對原告公司之供應廠也是同樣作法。
      2.今所提幾件索賠案皆因品質瑕疵，對客戶所提求償，均
        仔細要求對方寄回樣品或派員親自調查是否屬實。並要
        求對方協助解決問題。同時原告公司秉持誠信原則，對
        所有因賣方因素瑕疵造成客戶之損失負責賠償。這也是
        所有買賣雙方都遵循之共通信念，不可能因為合約無罰
        則即擅自不負責任。
　　(二)被告主張之理由：
      1.按「營利事業所得之計算，以其本年度收入總額減除各
        項成本費用、損失及稅捐後之純益額為所得額。」為所
        得稅法第24條第1 項所明定。次按「未實現之費用及損
        失，…，不予認定。及「外銷損失：…二、外銷損失之
        認定，除應檢附買賣契約書（應有購貨條件及損失歸屬
        之規定）、國外進口商索賠有關文件、國外公證機構或
        檢驗機構所出具足以證明之文件等外，並應視其賠償方
        式分別提示左列各項文件：…三、外銷損失金額每筆在
        新臺幣50萬元以下者，得免附前款規定之國外公證或檢
        驗機構出具之證明文件。」復分別為營利事業所得稅查
        核準則（下稱查核準則）第63條第1 項及第94條之1 第
        2 款前段、第3 款所規定。
      2.查外銷損失之認定，應檢附買賣契約書，且應有購貨條
        件及損失責任歸屬之規定，為前揭查核準則第94條之1
        第1款所明定。原告本期列報外銷損失1,758,510元，雖
        已取具國外進口商索賠及匯付款之相關證明文件，惟依
        卷附之買賣契約書查核，並無損失責任歸屬之規定，依
        前揭查核準則規定原應否准認列，惟衡之實情從寬審酌
        ，追認1,348,860元，其餘409,650元尚未給付，為原告
        所不爭，核屬未實現之損失，參諸查核準則第63條第1
        項規定，未實現之費用及損失，應否准認列，是被告復
        查決定否准認列，洵無違誤，茲原告仍執前詞爭執，所
        訴核不足採。至原告訴稱尚未給付之尾款409,650 元，
        已於92年度轉列其他收入乙節，核非本案審究範圍，併
        予陳明。
　　理  由
一、本件原告起訴時，被告之代表人為張盛和，嗣於訴訟中變更
    為許虞哲，茲據新任代表人具狀聲明承受訴訟，經核無不合
    ，應予准許。又原告因不服被告否准認列其申報之外銷損失
    409,650 元，而提起本件撤銷訴訟，核其相對應得減少之應
    納稅額為102,412 元，未逾20萬元，而司法院於92年9 月17
    日以(92)院台廳行一字第23681 號令，依行政訴訟法第229
    條第2 項之規定，已將同法條第1 項之簡易案件金額自3 萬
    元提高為20萬元，故本件應適用簡易訴訟程序，爰不經言詞
    辯論，逕為判決，均合先敘明。
二、本件原告90年度營利事業所得稅結算申報，原列報外銷損失
    1,758,510元，原核定以其中409,650元係屬未實現之損失，
    而否准認列減除之事實，為兩造所不爭，並有原告前開結算
    申報書、損失明細表、國外進口商索賠文件、匯付款資料及
    被告核定通知書、復查決定書附原處分卷可稽，堪信為真實
    。故本件之爭執，在於被告以系爭409,650 元外銷損失尚未
    給付，核屬未實現之損失，而否准認列減除，於法是否有據
    ？
三、經查：
    (一)按所得稅法第24條第1 項規定：「營利事業所得之計算，
      以其本年度收入總額減除各項成本費用、損失及稅捐後之
      純益額為所得額。」又未實現之費用及損失，…不予認定
      。…」及「外銷損失：…二、外銷損失之認定，除應檢附
      買賣契約書（應有購貨條件及損失歸屬之規定）、國外進
      口商索賠有關文件、國外公證機構或檢驗機構所出具足以
      證明之文件等外，並應視其賠償方式分別提示左列各項文
      件：…三、外銷損失金額每筆在新臺幣50萬元以下者，得
      免附前款規定之國外公證或檢驗機構出具之證明文件。」
      亦為查核準則第63條第1 項及第94條之1 第2 款前段、第
      3 款所規定。
    (二)查被告依原告補提示前開買賣契約、國外進口商索賠文件
      及匯出匯款交易憑證等資料查核結果，原告所提示系爭買
      賣契約並未定有損失歸屬之規定，惟系爭外銷損失已取具
      國外進口商索賠有關文件及匯出匯款交易憑證（每筆金額
      在50萬元以下者，得免附國外公證或檢驗機構出具之證明
      文件）為憑，其中1,140,074 元分別於90年、91年及92年
      間匯付、206,247 元以銷貨收入扣抵、2,539 元以應收帳
      款扣抵、另409,650 元則尚未給付等情，為原告所不爭，
      亦有原告製作之損失明細表及總分類帳資料附原處分卷可
      證，堪信為真正。故被告以原告列報系爭外銷損失
      1,758,510 元，其中409,650 元因尚未給付，核屬未實現
      之損失，依前揭查核準則第63條第1 項規定，否准認列減
      除，於法並無不合。
    (三)原告雖主張前開未給付之外銷損失409,650 元，已於往後
      訂單以減價方式處理云云，惟與前揭規定不符，且原告就
      減價之外銷訂單，亦係以減價後之金額申報外銷收入，並
      非按原價申報外銷收入，核其相應應繳納之稅額亦因之減
      少，尚難僅以其因本年度外銷貨物應負之瑕疵賠償責任，
      致其日後與國外進口商交易之實質利潤或有減少，即認已
      給付前開外銷損失，原告執此主張應於90年度認列上開損
      失，尚非有據。至原告另主張就前開帳列應付而未付之外
      銷損失409,650 元，已於92年度轉列其他收入云云，亦與
      前開外銷損失是否得認列屬90年度已實現之損失無涉，即
      非本案審究範圍，併予陳明。
四、綜上所述，原告之主張，尚無可採，原處分於法並無違誤，
    訴願決定予以維持，亦無不合，原告訴請撤銷訴願決定及原
    處分，為無理由，應予駁回。
據上論結，本件原告之訴為無理由，爰依行政訴訟法第98條第3
項前段，判決如主文。
中　　華　　民　　國　　96　　年　 　3　　月　　9　　 日
                            第二庭  法  官　蕭惠芳
上為正本係照原本作成。
本件以訴訟事件所涉及之法律見解具有原則性者為限，始得於本
判決送達後20日內向本院提出上訴狀並表明上訴理由，如已於本
判決宣示後送達前提起上訴者，應於判決送達後20日內補具上訴
理由（均按他造人數附繕本），且經最高行政法院許可後方得上
訴。
中　　華　　民　　國　　96　　年　 　3　　月　　9　　 日
 　　　　　　　　　　 　　     　　 書記官　李淑貞
